臺灣高等法院民事裁定
109年度勞上字第119號
上  訴  人  蔡金蓮  



上列上訴人因與被上訴人上福田有限公司等間請求給付工資等事
件，對於中華民國111年6月28日本院109年度勞上字第119號判決
提起上訴，本院裁定如下：
    主    文
上訴人應於收受本裁定正本七日內，補正委任律師或具律師資格
之關係人為訴訟代理人之委任書，並補繳第三審裁判費新臺幣壹
萬柒仟玖佰貳拾肆元，逾期不補正，即駁回其上訴。
    理    由
一、按對於第二審判決上訴，上訴人應委任律師為訴訟代理人。
    但上訴人或其法定代理人具有律師資格者，不在此限。上訴
    人之配偶、三親等內之血親、二親等內之姻親，或上訴人為
    法人、中央或地方機關時，其所屬專任人員具有律師資格並
    經法院認為適當者，亦得為第三審訴訟代理人。第1項但書
    及第2項情形，應於提起上訴或委任時釋明之。上訴人未依
    第1項、第2項規定委任訴訟代理人，或雖依第2項委任，法
    院認為不適當者，第二審法院應定期先命補正。逾期未補正
    亦未依第466條之2為聲請者，第二審法院應以上訴不合法裁
    定駁回之，民事訴訟法第466條之1定有明文。又按依民事訴
    訟法第481條準用同法第442條第2項規定，上訴不合程式或
    有其他不合法之情形而可以補正者，原第二審法院應定期間
    命其補正，如不於期間內補正，應以裁定駁回之。再按以一
    訴主張數項標的者，其訴訟標的價額合併計算之。又因確認
    僱傭關係或給付工資涉訟，勞工起訴或上訴，暫免徵收裁判
    費3分之2，民事訴訟法第77條之2、勞動事件法第12條亦分
    別定有明文。
二、查上訴人於民國111年7月20日對本院109年度勞上字第119號
    判決，提起第三審上訴，惟上訴人未依上開規定提出委任律
    師或具律師資格之關係人為訴訟代理人之委任狀，且未繳納
    上訴第三審裁判費。又本件上訴人請求：被上訴人上福田有
    限公司、禾運有限公司、臺灣微粒有限公司及三昧複合股份
    有限公司應再給付上訴人舊制退休金差額新臺幣（下同）81
    萬7,814元、資遣費30萬7,086元、預告工資5萬0,068元、老
    年年金差額77萬9,319元，合計195萬4,287元本息。如其中1
    人給付，在該給付範圍內，其他人免除給付義務。本件上訴
    之訴訟標的金額為195萬4,287元，原應徵第三審裁判費3萬0
    ,606元，然其中舊制退休金差額、資遣費、預告工資合計11
    7萬4,968元（817,814＋307,086＋50,068＝1,174,968）
　  ，裁判費為1萬9,023元，依勞動事件法第12條第1項規定，
    暫免徵收裁判費3分之2即1萬2,682元（19,023×2/3＝12,682
    ），故應先徵收1萬7,924元（30,606－12,682＝17,924）。茲
    限上訴人應於收受本裁定正本翌日起7日內補正律師或具律
    師資格關係人之委任書及補繳裁判費，逾期未補正，即駁回
    其上訴。
三、爰裁定如主文。
中　　華　　民　　國　　111 　年　　8 　　月　　24　　日
                  勞動法庭
                      審判長法  官  黃雯惠
                            法  官  華奕超
                            法  官  朱慧真
正本係照原本作成。
不得抗告。
中　　華　　民　　國　　111 　年　　8 　　月　　24　　日

   　　　　　　　　　　　　 書記官  陳永訓